臺灣臺南地方法院刑事判決
110年度易字第1116號
公  訴  人  臺灣臺南地方檢察署檢察官
被      告  李睿平



上列被告因違反毒品危害防制條例案件，經檢察官提起公訴（11
0年度偵字第9060號），被告於準備程序中就被訴事實為有罪之
陳述，經本院裁定改依簡式程序審理，判決如下： 
    主  文
李睿平持有第三級毒品純質淨重五公克以上，處有期徒刑拾月。
扣案含有4-甲基甲基卡西酮成分之毒品咖啡包共柒拾包（均含袋
，驗前總純質淨重共拾壹點壹壹公克）均沒收。
    犯罪事實及理由
一、證據能力：
    卷內所存經本院引用為證據之非供述證據部分，與本案待證
    事實間均具有關聯性，且無證據證明係公務員違背法定程序
    所取得，是依刑事訴訟法第158條之4之反面解釋，自有證據
    能力。
二、本案犯罪事實、證據及應適用之法條，除㈠證據部分：補充
    「被告李睿平於本院準備及簡式審判程序中之自白」；㈡附
    錄本案所犯法條全文誤引為修正前之毒品危害防制條例第11
    條，故應更正為本判決所附錄之現行毒品危害防制條例第11
    條外，其餘均引用檢察官起訴書之記載（如附件）。
三、爰審酌被告曾因持有第三級毒品純質淨重5公克以上，經本
    院判刑確定，竟再為相同性質之本案犯行，足見前次懲罰並
    未能使被告心生警惕，又扣案之毒品咖啡包數量非少，顯徵
    被告法治觀念甚為淡薄，實應給予嚴厲之處罰；復考量被告
    犯後坦承犯行，態度尚可，兼衡其供稱為高職肄業、另案入
    監服刑前從事服務業、月收入約新臺幣2萬至2萬5千元、需
    扶養母親、家庭經濟狀況勉持等一切情狀，量處如主文所示
    之刑。
四、沒收：
　㈠扣案含有4-甲基甲基卡西酮成分之毒品咖啡包共70包（驗前
    總純質淨重共11.11公克），核屬違禁物，復無析離毒品與
    包裝袋之實益與必要，均應依刑法第38條第1項規定，宣告
    沒收。至檢驗耗損部分，既已驗畢用罄滅失，爰不另宣告沒
    收。　　
　㈡其餘扣案物，因無證據證明與被告本案犯行具有關聯性，亦
    非違禁物，故不予宣告沒收。　
據上論斷，應依刑事訴訟法第273 條之1 第1 項、第299 條第1
項前段、第310 條之2 、第454 條第2 項，判決如主文。
本案經檢察官蔡宜玲提起公訴，檢察官莊士嶔到庭執行職務。

中　　華　　民　　國　　111 　年　　2 　　月　　16　　日
　　　　　　　　　刑事第十五庭  法　官　陳貽明
以上正本證明與原本無異。
如不服本判決應於收受本判決後20日內向本院提出上訴書狀，並
應敘述具體理由。其未敘述上訴理由者，應於上訴期間屆滿後20
日內向本院補提理由書狀（均須按他造當事人之人數附繕本）「
切勿逕送上級法院」。 
　　　　　　　　　　　　　　　　書記官  洪翊學
中　　華　　民　　國　　111 　年　　2 　　月　　16　　日

附錄本案論罪科刑法條：
毒品危害防制條例第11條第5項
持有第三級毒品純質淨重五公克以上者，處2年以下有期徒刑，
得併科新臺幣20萬元以下罰金。

（附件）
臺灣臺南地方檢察署檢察官起訴書
                                     110年度偵字第9060號
　　被　　　告　李睿平　男　30歲（民國00年0月00日生）
　　　　　　　　　　　　住○○市○○區○○里00鄰○○街00
　　　　　　　　　　　　　巷0號0樓之0
　　　　　　　　　　　　國民身分證統一編號：Z000000000號
上列被告因違反毒品危害防制條例案件，業經偵查終結，認應提
起公訴，茲將犯罪事實及證據並所犯法條分敘如下：
        犯罪事實
一、李睿平明知4-甲基甲基卡西酮（Mephedrone）屬毒品危害防
    制條例第2條第2項第3款所規定之第三級毒品，不得持有純
    質淨重5公克以上，竟基於持有純質淨重5公克以上第三級毒
    品之犯意，於民國110年4月初某日，向真實姓名、年籍不詳
    之人購買摻有4-甲基甲基卡西酮（Mephedrone）之毒品咖啡
    包70包（驗前總毛重共424.35公克，純質淨重共11.11公克
    ）後，而自斯時起非法持有之，李睿平並將之藏放在其所使
    用之車牌號碼000-0000號自用小客車內。嗣李睿平於110年4
    月14日23時5分許，在臺南市○○區○○路0段000號前，經警盤
    查，而主動交付車內上開摻有4-甲基甲基卡西酮（Mephedro
    ne）之毒品咖啡包70包，始查悉上情。
二、案經臺南市政府警察局永康分局報告偵辦。
        證據並所犯法條
一、證據及待證事實：
編號 證  據  名  稱　 待   證   事   實　 ㈠ 被告李睿平於警詢及偵查中之自白 被告於上開時間地點持有毒品咖啡包70包之事實。 ㈡ 臺南市政府警察局永康分局扣押筆錄、扣押物品目錄表各1份、現場照片24張、內政部警政署刑事警察局鑑定書1份、扣案之摻有4-甲基甲基卡西酮（Mephedrone）之毒品咖啡包70包 被告持有第三級毒品4-甲基甲基卡西酮（Mephedrone），純質淨重共11.11公克之事實。 
二、核被告所為，係犯毒品危害防制條例第11條第5項之持有純
    質淨重5公克以上第三級毒品罪嫌。
三、至報告意旨認被告涉有意圖販賣而持有第三級毒品罪嫌，無
    非係以被告持有上開毒品為論據，惟被告否認意圖販賣而持
    有第三級毒品，又持有毒品之原因非一，舉凡因意圖販賣營
    利而持有，或為圖轉讓而持有，或因單純供己施用而購入持
    有，加以本案並無查獲相關證據，是難僅憑被告持有上開毒
    品乙節，遽認被告係基於販賣之意圖而持有毒品。此外，復
    查無其他積極證據，足資認定被告有何報告意旨所指之意圖
    販賣而持有第三級毒品犯行，揆諸首揭刑事訴訟法之規定及
    判例意旨，應認其此部分犯罪嫌疑不足。然此部分如成立犯
    罪，與前揭起訴持有純質淨重5公克以上第三級毒品部分為
    同一事實，爰不另為不起訴處分，併此敘明。
四、依刑事訴訟法第251條第1項提起公訴。
    此　致
臺灣臺南地方法院
中　　華　　民　　國　  110 　年　  11 　 月　  21　　日
                              檢察官   蔡 宜 玲         
本件證明與原本無異　　　　　　　　　　　　　　　　　　　
中　　華　　民　　國　  110 　年　  11 　 月　  26　　日
                              書記官   丁 銘 宇 
附錄本案所犯法條全文：
毒品危害防制條例第11條
持有第一級毒品者，處 3 年以下有期徒刑、拘役或新臺幣 5 萬
元以下罰金。
持有第二級毒品者，處 2 年以下有期徒刑、拘役或新臺幣 3 萬
元以下罰金。
持有第一級毒品純質淨重十公克以上者，處 1 年以上 7 年以下
有期徒刑，得併科新臺幣 1 百萬元以下罰金。
持有第二級毒品純質淨重二十公克以上者，處 6 月以上 5 年以
下有期徒刑，得併科新臺幣 70 萬元以下罰金。
持有第三級毒品純質淨重二十公克以上者，處 3 年以下有期徒
刑，得併科新臺幣 30 萬元以下罰金。
持有第四級毒品純質淨重二十公克以上者，處 1 年以下有期徒
刑，得併科新臺幣 10 萬元以下罰金。
持有專供製造或施用第一級、第二級毒品之器具者，處 1 年以
下有期徒刑、拘役或新臺幣 1 萬元以下罰金。